EDSON ISAAC JOSÉ FRANCISCO

Dados Pessoais

Data de Nascimento: 24/03/2002 Telefone: (15) 99644-9352

Endereço: Rua João Martini Filho, 535 – Jardim São Corando, Sorocaba – SP

E-mail: edssaac@outlook.com GitHub: https://github.com/Edssaac

Programador e estudante, cursando análise e desenvolvimento de sistemas na Fatec de Sorocaba e trabalhando atualmente com PHP. Sou eficaz, comunicativo, e dedicado sempre que há oportunidade de aprender coisas novas. No meu tempo livre estudo para melhorar meu inglês e minhas habilidades como desenvolvedor. Possuo experiência em dar aulas de programação para iniciantes e tenho como objetivo após a faculdade ingressar em um mestrado na área.

Formação Acadêmica

Ensino Superior: Análise e Desenvolvimento de Sistemas – Fatec (2020 - Atualmente).

Habilidades e Experiências

- Git e GitHub;
- Banco de Dados:
- C, C#, PHP, Python, Java, JavaScript, HTML, CSS, Bootstrap;
- Frameworks;
- Integração e consumo de APIs;
- Scrum;
- Jira e Bitrix.

Idiomas

Inglês: Intermediário.

Experiências Profissionais

Programador PHP – Well Internet (Agosto 2021 - Atualmente).

Operador de Cobranças – Novaquest (Junho 2021 - Agosto 2021).

Estagiário – Tribunal de Justica do Estado de São Paulo (Janeiro 2019 - Dezembro 2019).

Outras Informações

Monitor de Algoritmos e Lógica de Programação na Fatec Sorocaba.

Competidor e ganhador de maratonas competitivas de programação.